# 请教陈版主 & 各位大神长期待摊费未摊销部分的处理

提问人：wx_5c9442dd3f7b 时间：2023-03-28 12:09:15
Dear 陈版主，
想请教下，公司的长期待摊费用（装修）原定 5 年摊销的，没想到摊了 3 年公司就准备重新装修了，请问剩余的未摊销金额怎么处理。
我网上查了下 有说一次性进管理费的，
也有说 未摊销完的装修费与当期收入并无配比关系 （这句话我看到是出自北京企业所得税实务操作.pdf） ，应一次性转入“营业外支出”科目。
我看到比较多的都说一次性进损益，但是这个损益到底是费用还是营业外有点搞不清，还是说两个都可以操作？按公司自己意愿？
微信截图_20230328120059.jpg
(227.24 KB, 下载次数: 16)
2023-3-28 12:09 上传
北京企业所得税实务操作.pdf

回答人：chenyiwei
理论上，应自做出提前重新装修的决定时起，将长期待摊费用的剩余账面价值在重新装修开始日之前的期间内摊销完毕。其中，按照原定的正常使用年限计提的摊销额正常计入管理费用等科目；因提前装修决策而导致的额外摊销额计入营业外支出。如果作出重新提前装修的决定到开始装修的间隔期很短，也可以直接在重新装修开始时，将长期待摊费用余额全部转入营业外支出——资产报废损失。